臺灣高雄地方法院民事裁定　　　　　　 110年度雄救字第53號
聲　請　人　薛富國　

訴訟代理人　施秉慧律師
　　　　　　焦文城律師
上列當事人間請求損害賠償事件，聲請人聲請訴訟救助，本院裁
定如下：
    主  文
聲請駁回。
    理  由
一、聲請意旨略以：聲請人生活窘困，109 年度收入為0 元，無
    資力支出本件訴訟費用，又本件之訴，人證物證齊全，非他
    造所能否認，聲請人必有勝訴之望。爰依民事訴訟法第107
    條規定請准予訴訟救助等語。
二、按當事人無資力支出訴訟費用者，法院應依聲請，以裁定准
    予訴訟救助，但顯無勝訴之望者，不在此限，民事訴訟法第
    107 條第1 項定有明文。次按當事人無資力支出訴訟費用而
    聲請訴訟救助者，關於請求救助之事由，應提出能即時調查
    之證據以釋明之，此觀民事訴訟法第109 條第2 項、第284
    條之規定自明。而所謂「無資力」，係指窘於生活，且缺乏
    經濟信用者而言（最高法院18年抗字第260 號裁判意旨參照
    ）。申言之，若非取給於自己或家族所必需之生活費不能支
    出訴訟費用，且無籌措款項以支出訴訟費用之信用技能，方
    能謂之為無資力支出訴訟費用（最高法院89年度台聲字第16
    4 號裁判意旨參照）。又法院調查聲請人是否無資力支出訴
    訟費用，專就聲請人提出之證據為之，如聲請人並未提出證
    據，或依其提出之證據，未能信其無資力支出訴訟費用之主
    張為真實，即應將其聲請駁回，並無派員調查之必要（最高
    法院26年滬抗字第34號裁判意旨參照）。
三、經查，本件聲請人以其生活困難，受傷無法工作，無資力支
    出訴訟費用，為此聲請訴訟救助云云，固據提出109 年度綜
    合所得稅各類所得資料清單為證，惟上開文件，僅能認聲請
    人於109 年度申報所得為新臺幣（下同）0 元，並未能證明
    其名下無其他稅捐稽徵機關列收稅費之所得，或其名下無其
    餘財產，尚難遽認其已窘於生活，並缺乏經濟信用。又聲請
    人雖提出財團法人法律扶助基金會資力審查詢問表為證，然
    上開法律扶助基金會之書表，係本件聲請人申請時之申請資
    料，並無任何關於資力部分之審查及認定理由之記載，本院
    自無從認定聲請人為無資力者，自與民事訴訟法第107 條及
    法律扶助法第63條均須以無資力為要件不符。準此，本件聲
    請人既未提出其他證據釋明其若支付訴訟費用將導致其本人
    或家屬生活困難等情，難認無資力支出本件訴訟費用，依上
    揭說明，本件聲請尚乏其據，應予駁回。
中    華    民    國   110    年    11    月    17    日
                  高雄簡易庭  法      官  鄧怡君
以上正本係照原本作成。
如對本裁定抗告須於裁定送達後10日內向本院提出抗告狀，並繳
納裁判費新台幣1,000元。
中    華    民    國   110    年    11    月    17    日
                              書  記  官  吳語杰